【裁判字號】    99,易,871
【裁判日期】    990504
【裁判案由】    傷害
【裁判全文】
臺灣臺北地方法院刑事判決               99年度易字第871號
公  訴  人  臺灣臺北地方法院檢察署檢察官
被      告  甲○
            乙○○
上列被告因傷害案件，經檢察官提起公訴（99年度偵字第1880號
），本院判決如下：
    主  文
甲○共同犯傷害罪，處有期徒刑捌月。
乙○○共同犯傷害罪，處有期徒刑肆月，如易科罰金，以新臺幣
壹仟元折算壹日。
    事  實
一、甲○與乙○○為父子，丙○○則為同街巷坊鄰居。緣丙○○
    因不滿甲○家中飼養犬隻發出噪音，於民國98年9月27日14
    時27分許，至甲○位於臺北市○○區○○街36號後方之消防
    通道與甲○理論，旋2人發生爭吵，相互拉扯之際，甲○竟
    基於傷害他人身體之故意，徒手出拳揮打丙○○，嗣乙○○
    聽聞爭吵聲音，即攜不明長條型器械步出門外，與甲○承前
    傷害犯意聯絡，分持不明之長條型器械，毆打丙○○頭部及
    身體等處，致丙○○受有頭部外傷併頭皮深層裂傷及血腫2
    處（各約8公分、3公分）及身體多處擦、挫傷之傷害。
二、案經丙○○訴由臺北市政府警察局萬華分局移送臺灣臺北地
    方法院檢察署檢察官偵查起訴。
    理  由
一、證據能力部分：本件認定事實所引用之本件卷內所有卷證資
    料，並無證據證明係公務員違背法定程式所取得，另檢察官
    及被告甲○、乙○○於言詞辯論終結前對於證據能力亦未爭
    執或聲明異議，且卷內之文書證據及證人於審判外之陳述，
    亦無刑事訴訟法第159條之4之顯有不可信之情況與不得作為
    證據之情形，且被告未曾提及檢察官在偵查時，有任何不法
    取供之情形，且客觀上並無顯不可信之情況。綜上，依刑事
    訴訟法第159條至159條之5之規定，本件認定事實所引用之
    本件卷證所有證據（包含人證與文書證據、物證等證據），
    均有證據能力，合先敘明。
二、訊據被告甲○固不否認與告訴人丙○○在上開時地因伊飼養
    犬隻問題起爭執之情，惟矢口否認有何傷害犯行，辯稱：伊
    沒有打告訴人，告訴人的傷不曉得是怎麼弄傷的云云。被告
    乙○○雖坦承有動手毆打告訴人之傷害行為，惟辯稱：我沒
    有拿器械打他，如果我有拿器械打告訴人的話，他應該還在
    醫院云云。經查：
（一）被告甲○、乙○○有於上開時地有徒手或持械毆打告訴人
      之行為，業經本院當庭勘驗案發當日現場監視錄影光碟內
      容，勘驗結果認：「...2009/9/27，27分36秒許，一裸露
      上半身男子（下稱A男）走近臨路住宅，自住宅內衝出一
      名白衣男子（下稱C男），A、C二人雙手拉扯，互有出拳
      揮打動作，期間A男有仰倒。同日28分50秒許，另有一著
      黑短褲男子（下稱D男）持長條器械自宅內步出，C男手中
      亦持有不明長型器械，D男於29分22秒許雙手持該器械舉
      過肩，朝A男頭部揮擊，C男右手亦持不明器械攻擊A男身
      體，A男避退，往鏡頭畫面下方走來。C、D等人則持械返
      回住宅內。同時38分18秒許，A男與身著花襯衫男子正面
      走經畫面，A男上半身有血痕，短褲有血漬」等情明確，
      有勘驗筆錄1份可證，被告甲○、乙○○於本院審理中亦
      坦承上開監視錄影光碟中之C男、D男分別為渠2人，核與
      證人即告訴人指訴遭被告甲○與乙○○分別持械毆打傷害
      之情節互相吻合，及監視錄影翻拍照片均互核相符，而監
      視錄影內容及翻拍照片，為機械客觀攝影、紀錄之結果，
      復查無偽造或變造之情，應可採認，故被告甲○否認有傷
      害行為及被告乙○○否認係持械毆打云云，即無以採信。
      另告訴人於當日就診，經診斷後受有頭部外傷併頭皮深層
      裂傷及血腫，另身體多處擦傷、挫傷等傷勢，亦有臺北市
      立聯合醫院中興院區診斷證明書3紙為佐，且診斷證明書
      係告訴人於案發後隨即赴該院隨機看診所取得，當無取得
      不實證明之可能。綜此，被告甲○、乙○○有如事實欄所
      述共同毆打告訴人致生上開傷勢，應堪認定。
（二）綜上所述，被告所辯顯係飾卸之詞，委無足採，本件事證
      已臻明確，被告之傷害犯行均堪認定，應予依法論科。
（三）至於被告甲○屢爭執告訴人於本件案發前有破壞狗籠等不
      當騷擾行為之情，惟縱所稱該情屬實，亦為本件其傷害行
      為之動機緣由，自不足阻卻傷害不法行為，附此敘明。
三、核被告甲○、乙○○所為，均係犯刑法第277條第1項之普通
    傷害罪。被告2人就本件傷害犯行，有犯意聯絡及行為分擔
    ，均為共同正犯。又被告等先後出手及持不明之長條型器械
    毆打告訴人數次，係於密切接近之時、地實施，侵害同一法
    益，各行為之獨立性極為薄弱，且係出於同一傷害告訴人身
    體之目的，依一般社會健全觀念，在時間差距上，難以強行
    分開，應以包括一行為予以評價，為接續犯。爰審酌被告與
    告訴人為鄰居關係，僅因飼養犬隻問題滋生嫌隙，不知理性
    以合法手段解決衝突，竟於白日人車往來之巷弄間，不顧旁
    人觀感，當街公然持器械毆打告訴人頭部及身體，致告訴人
    受有上開傷勢，全身頭、胸、腹、足、膝等處遍體成傷，並
    因此住院數日，所生損害甚重，被告甲○犯後自始飾詞否認
    傷害犯行，被告乙○○否認持械施暴行為，至今均未與告訴
    人達成和解，或賠償告訴人損害，態度非佳，又被告乙○○
    甫滿成年之年齡併坦承出手傷害犯行之態度，另考量被告之
    犯罪動機、目的、犯罪時所受刺激、生活狀況、智識程度、
    及與告訴人平日關係等一切情狀，分別量處如主文所示之刑
    ，並就被告乙○○部分諭知易科罰金之折算標準。
四、至於本件傷害所用之不明長條型器械，並未扣案，復無證據
    證明係屬強制義務應沒收之物，為免將來執行困難，爰不諭
    知宣告沒收，併此敘明。
據上論斷，應依刑事訴訟法第299條第1項前段，刑法第277條第1
項、第28條、第41條第1項前段，刑法施行法第1條之1，判決如
主文。
本案經檢察官郭力菁到庭執行職務。
中    華    民    國    99    年    5     月    4     日
                  刑事第十三庭  法  官  林瑋桓
以上正本證明與原本無異。
如不服本判決應於收受送達後10日內向本院提出上訴書狀，並應
敘述具體理由；其未敘述上訴理由者，應於上訴期間屆滿後20日
內向本院補提理由書（均須按他造當事人之人數附繕）「切勿逕
送上級法院」。
中    華    民    國    99    年    5     月    4     日
                                書記官  鄭伊芸
附錄本案所犯法條全文：
中華民國刑法第277條
傷害人之身體或健康者，處 3 年以下有期徒刑、拘役或 1 千元
以下罰金。
犯前項之罪因而致人於死者，處無期徒刑或 7 年以上有期徒刑
；致重傷者，處 3 年以上 10 年以下有期徒刑。

司法院資訊處製作；財團法人民間司法改革基金會備份。
